臺灣臺東地方法院刑事判決　　　　　　　 96年度易字第276號
公　訴　人　臺灣臺東地方法院檢察署檢察官
被　　　告　丙○○
　　　　　　乙○○
上列被告等因竊盜等案件，經檢察官提起公訴（96年度偵字第14
95號），本院判決如下：
    主  文
丙○○竊盜，處拘役參拾日，如易科罰金，以新臺幣壹仟元折算
壹日，減為拘役拾伍日，如易科罰金，以新臺幣壹仟元折算壹日
。緩刑貳年。
乙○○以加害生命、身體之事，恐嚇他人，致生危害於安全，累
犯，處拘役參拾日，如易科罰金，以新臺幣壹仟元折算壹日，減
為拘役拾伍日，如易科罰金，以新臺幣壹仟元折算壹日。
丙○○、乙○○被訴傷害部分，公訴不受理。
    事  實
一、丙○○意圖為自己不法之所有，於民國96年 3月22日14時左
    右，在臺東縣臺東市○○街其與乙○○當時居住處所，竊取
    乙○○所有之車牌號碼 PVE-259號機車，得手後據為己有，
    並供平時騎用。
二、乙○○前因違反麻醉藥品管理條例及竊盜案件，經臺灣高等
    法院花蓮分院於81年9月30日，以81年度上訴字第340號刑事
    判決判處違反麻醉藥品管理條例部分有期徒刑 6月、竊盜部
    分有期徒刑 7月確定；復因違反麻醉藥品管理條例案件，經
    本院於81年12月30日，以81年度訴字第 256號刑事判決判處
    有期徒刑5年2月確定；另因妨害風化罪，經本院於82年 6月
    15日，以82年度訴字第 3號刑事判決判處有期徒刑5年2月，
    該判決於82年7月12日確定；上揭案件接續執行，於82年3月
    8日入監執行，86年9月25日因縮短刑期假釋出監交付保護管
    束，後經撤銷假釋，應執行殘刑5年4月28日，於89年12月22
    日再度入監執行，而於95年2月1日縮短刑期執行完畢出監。
    猶不知悔改，復基於恐嚇之犯意，接續於96年4月15日上午9
    時40分至57分間，以其所使用門號 0000-000000號之行動電
    話，發送內容為「你不和我好好談談這是什麼意思看我找得
    到你們」、「中午我沒有接到你的電話看我會怎樣」之簡訊
    至丙○○之行動電話，以加害他人生命、身體之事恐嚇丙○
    ○，使丙○○心生畏懼而致生危害於安全。復於同日23時57
    分至次（16）日0時6分之間，乙○○再次以同一行動電話發
    送內容為「你自己說的沒來看我要這樣都可我活著一天你就
    不會平靜」、「你和你的它要好好保重你說到那找大象我一
    定會去找的」之簡訊至丙○○之行動電話，以加害他人生命
    、身體之事恐嚇丙○○，使丙○○心生畏懼而致生危害於安
    全。再於其後2、3日，乙○○又書寫內容為「丙○○：明天
    再不出面處理，妳看看我會這樣，妳騙我，如明天你不打電
    話給我，你看我會怎樣對付妳」之紙條，放置在臺東縣臺東
    市○○路附近丙○○前夫之機車上，以加害他人生命、身體
    之事恐嚇丙○○，使丙○○心生畏懼而致生危害於安全。
三、案經丙○○、乙○○分別訴由臺東縣警察局臺東分局報請臺
    灣臺東地方法院檢察署檢察官偵查起訴。
    理  由
壹、有罪部分：
一、被告丙○○、乙○○所犯分別係刑法第320條第1項、第305
    條之罪，是依刑事訴訟法第284條之1規定，應毋庸行合議審
    判。而按被告以外之人於審判外之言詞或書面陳述，除法律
    有規定者外，不得作為證據；又被告以外之人於審判外之陳
    述，雖不符合同法第159條之1至第159條之4之規定，但經當
    事人於審判程序同意作為證據，法院審酌該言詞陳述或書面
    陳述作成時之情況，認為適當者，亦得為證據。當事人、代
    理人或辯護人於法院調查證據時，知有第159條第1項不得為
    證據之情形，而未於言詞辯論終結前聲明異議者，視為有前
    項之同意，刑事訴訟法第159條第1項及第159條之5分別定有
    明文。經查，被告丙○○、乙○○對於本判決所引用之下列
    各項證據方法之證據能力，於本院準備程序期日已明示同意
    其證據能力，於審理時復均表示無意見，亦未於言詞辯論終
    結前聲明異議，茲審酌該等言詞陳述及書面陳述作成時之情
    況，並無不宜作為證據之情事，依刑事訴訟法第159條之5之
    規定，自得作為證據，合先敘明。
二、上揭犯罪事實一之竊盜犯行，業據被告丙○○於本院審理時
    坦白承認，核與告訴人乙○○所指訴之失竊情節相符，並有
    贓物認領保管單 1紙（見警卷第22頁）在卷可稽，足徵被告
    丙○○之自白確與事實相符。本件事證明確，被告丙○○之
    犯行洵堪認定，應依法論科。
三、上開犯罪事實二之恐嚇犯行，業經被告乙○○於本院審理時
    坦承不諱，核與告訴人丙○○所指訴之情節相符，並有行動
    電話簡訊內容照片7張（見警卷第23至26頁）、恐嚇紙條1紙
    （見警卷第20頁）、和信電訊股份有限公司雙向通聯紀錄（
    見偵查卷第17至27頁）附卷足憑，足認被告乙○○之自白與
    事實相符，事證明確，被告乙○○之犯行亦堪認定，應依法
    論科。
四、核被告丙○○所為，係犯刑法第320條第1項之竊盜罪；被告
    乙○○所為，係犯刑法第 305條之恐嚇危害安全罪。按數行
    為於同時同地或密切接近之時地實施，侵害同一之法益，各
    行為之獨立性極為薄弱，依一般社會健全觀念，在時間差距
    上，難以強行分開，在刑法評價上，以視為數個舉動之接續
    施行，合為包括之一行為予以評價，較為合理，則屬接續犯
    ，而為包括之一罪（最高法院86年臺上字第3295號判例意旨
    可資參照），被告乙○○係出於同一犯意，在密切接近之時
    間內，恐嚇同一被害人，而侵害同一法益，揆諸上開說明，
    屬接續犯，而為包括之一罪。查被告乙○○有事實欄所列之
    前科紀錄，並於95年2月1日縮短刑期執行完畢出監，此有臺
    灣高等法院被告全國前案紀錄表、臺灣臺東地方法院檢察署
    刑案資料查註紀錄表各1件在卷可按，其於5年內再犯本案有
    期徒刑以上之罪，係屬累犯，應依刑法第47條之規定加重其
    刑。爰審酌被告 2人於案發前係男女朋友關係，因分手引發
    紛爭致發生本案，及其品行、犯罪之動機、目的、手段、生
    活狀況、智識程度及對告訴人所造成之傷害，暨犯罪後坦承
    犯行、態度尚佳，且被告 2人目前已重新復合，並達成和解
    等一切情狀，量處如主文所示之刑，並諭知易科罰金之折算
    標準。又被告犯罪時間係於96年 4月24日以前，其所犯刑法
    第 320條第1項、第305條之罪，並無中華民國96年罪犯減刑
    條例第3條第1項所列不予減刑情形，爰依同條例第2條第1項
    第 3款規定減其宣告刑2分之1，並諭知易科罰金之折算標準
    。末查被告丙○○前未曾受有期徒刑以上刑之宣告，有臺灣
    高等法院被告前案紀錄表附卷可稽，其因一時疏失，致罹刑
    章，於犯罪後已與告訴人乙○○達成和解，告訴人亦當庭表
    明不再追究本案，請求給予被告丙○○緩刑之機會，足認被
    告丙○○經此教訓後，當知所警惕而無再犯之虞，本院認其
    刑之宣告以暫不執行為適當，爰依刑法第74條第1項第1款諭
    知緩刑2年，以啟自新。
貳、不受理部分：
一、公訴意旨略以：被告乙○○於96年 4月15日13時左右，在臺
    東縣臺東市○○路國光客運車站與被告丙○○相遇，二人一
    言不合竟俱基於傷害之故意而動手互毆，使被告丙○○受有
    頭部外傷、左肩及兩手臂腫傷、右膝擦傷等傷害，而被告乙
    ○○手臂及左耳後則遭被告丙○○持機車鑰匙刮傷，因認被
    告2人均涉犯刑法第277條第1項之傷害罪嫌等語。
二、按告訴乃論之罪，告訴人於第一審辯論終結前，得撤回其告
    訴；又告訴經撤回者，應諭知不受理之判決，並得不經言詞
    辯論為之，刑事訴訟法第238條第1項、第303條第3款、第30
    7 條分別定有明文。
三、經查，被告丙○○、乙○○互控傷害案件，檢察官起訴書認
    被告2人均涉犯刑法第277條第1項之傷害罪嫌，依同法第287
    條前段，均須告訴乃論。茲據告訴人即被告 2人均同意撤回
    告訴，有本院準備程序筆錄及審理筆錄各 1份在卷可考，依
    照首開說明，爰不經言詞辯論，逕為諭知不受理之判決。
據上論斷，應依刑事訴訟法第284條之1、第299條第1項前段、第
303條第3款、第307條，刑法第320條第1項、第305條、第47條第
1項、第41條第1項前段、第74條第1項第1款，中華民國96年罪犯
減刑條例第2條第1項第3款、第7條、第9條，刑法施行法第1條之
1，判決如主文。
本案經檢察官甲○○到庭執行職務
中　　華　　民　　國　　96　　年　　11　　月　　30　　日
                  刑事第四庭    法  官  陳弘能
以上正本證明與原本無異。
如不服本判決應於收受本判決後10日內向本院提出上訴書狀；上
訴書狀應敘述具體理由。未敘述上訴理由者，應於上訴期間屆滿
後20日內向本院補提理由書狀（均須按他造當事人之人數附繕本
）。「切勿逕送上級法院」。
告訴人或被害人對於本判決如有不服，請書具不服之理由狀，請
求檢察官上訴者，其上訴期間之計算係以檢察官收受判決正本之
日期為準。
                                書記官　陳俊德
中　　華　　民　　國　　96　　年　　12　　月　　3　　日
附記：
中華民國刑法第320條第1項
（普通竊盜罪、竊佔罪）
意圖為自己或第三人不法之所有，而竊取他人之動產者，為竊盜
罪，處 5 年以下有期徒刑、拘役或 5 百元以下罰金。
中華民國刑法第305條
（恐嚇危害安全罪）
以加害生命、身體、自由、名譽、財產之事，恐嚇他人致生危害
於安全者，處2年以下有期徒刑、拘役或3百元以下罰金。
